【裁判字號】    95,小上,96
【裁判日期】    950710
【裁判案由】    返還會費
【裁判全文】
臺灣臺北地方法院民事裁定              95年度小上字第96號
上  訴  人  甲○○
被上 訴 人  亞仕登康健科技股份有限公司
法定代理人  乙○○
上列當事人間請求清償債務事件，上訴人對於民國95年5月26日
本院臺北簡易庭95年度北小字第1116號第一審小額民事判決提
起上訴，本院裁定如下：
    主  文
上訴駁回。
第二審訴訟費用新臺幣壹仟伍佰元由上訴人負擔。
    理  由
一、按對於小額程序之第一審裁判上訴，非以其違背法令為理由
    ，不得為之；其上訴狀內應記載上訴理由，表明原判決所違
    背之法令及其具體內容，或依訴訟資料可認為原判決有違背
    法令之具體事實，民事訴訟法第436條之24及第436條之25分
    別定有明文。而所謂判決違背法令，上訴人如以原判決有不
    適用法規或適用不當為上訴理由時，其上訴狀或理由書應有
    具體之指摘，並揭示該法規之條項或其內容，若係成文法以
    外之法則，應揭示該法則之旨趣，倘為司法院解釋或本院之
    判例，則應揭示該判解之字號或其內容；如依民事訴訟法第
    469條所列各款事由提起第三審上訴者，其上訴狀或理由書
    應揭示合於該條款之事實。倘上訴狀或理由書如未依上述方
    法表明，或其所表明者與上開法條規定不合時，即難認為已
    合法表明上訴理由，並對第一審判決之違背法令有具體之指
    摘，其上訴自非合法。最高法院67年臺上字第2876號判例、
    70年臺上字第2027號判例、71年臺上字第314號判例可資參
    考。而上訴不合法者，依民事訴訟法第436條之32第2項準用
    第444條第1項前段之規定，第二審法院應以裁定駁回之。再
    者，當事人於第二審程序，不得提出新攻擊或防禦方法，亦
    經民事訴訟法第436條之28載有明文，是以當事人如於第二
    審程序提出新攻擊或防禦方法，第二審法院對之不得加以斟
    酌（最高法院28年上字第817號判例參照）。
二、本件上訴人主張對於前述小額程序之第一審判決提起上訴，
    雖以被上訴人既已承認收受94年11月25日寄發台北大龍峒郵
    局第320號存證信函，而依上訴人所提出之新事實新證據即
    存證信函之回執所載，可知原審判決以上訴人雖曾於民國94
    年11月25日以存證信函通知被上訴人於文到後一星期內退款
    ，被上訴人亦承認有收受該存證信函，惟上訴人未提出存證
    信函之收受回執，無從認定催告期限屆滿之確定日為由，駁
    回上訴人請求自94年12月3日起計算利息之請求即屬有誤，
    故請求廢棄原判決中關於駁回自94年12月3日起計算遲延利
    息之請求，並改判自94年11月25日起至清償日止按年息5％
    計算之遲延利息等語。然細繹其上訴理由，並未表明究係依
    民事訴訟法第468條或同法第469條所列何款之規定提起本件
    上訴，其上訴行為已非適法。甚至參酌上訴人之上訴理由狀
    所載內容，亦僅就原審關於催告期限之起算時間之認定指摘
    不當，而非表明該判決所違背之法令及其具體內容，暨依訴
    訟資料合於該違背法令之具體事實，難認其已合法表明上訴
    理由。故依首揭說明，應認其上訴為不合法。
三、又上訴人甲○○雖於本院提出上述存證信函之回執，並主張
    此係新事實、新證據云云，然參酌民事訴訟法第436條之28
    之規定，小額訴訟事件之當事人既於第二審程序不得提出新
    攻擊或防禦方法，是本院自不得審酌此項新事實、新證據，
    附此說明。
四、綜上所述，本件上訴理由僅係就原判決證據取捨、認定事實
    之職權行使，指摘其為不當，而依前述，原審判決業已就上
    訴人指摘部分，予以敘述證據取捨及法律依據之理由，乃上
    訴人既未表明原判決所違背之法令及其具體內容，自不得謂
    已合法表明上訴理由；其上訴既不合法，自應由第二審法院
    以裁定駁回之。
五、本件訴訟費用額確定如主文第2 項所示金額。
六、依民事訴訟法第436條之32第1項、第2項、第444條第1項、
    第436條之19第1項、第95條、第78條，裁定如主文。
中    華    民    國    95    年    7    月    10     日
                   民事第二庭審判長  法  官  鄭純惠
                                     法  官  黃蓓蓓
                                     法  官  蕭胤瑮
以上正本係照原本作成。
本裁定不得抗告。
中    華    民    國    95    年    7    月    10     日
                                     書記官  黃慧怡


司法院資訊處製作；財團法人民間司法改革基金會備份。
